臺灣桃園地方法院刑事判決　
110年度訴字第1141號
公  訴  人  臺灣桃園地方檢察署檢察官 
被      告  陳品洋

                    住○○市○○區○○街00號            選任辯護人  林勵律師
            林清漢律師
            黃政堯律師
上列被告因違反毒品危害防制條例等案件，經檢察官提起公訴（
109年度偵字第37471號、110年度偵字第18386號、第18227號、
第19284號），本院判決如下：
    主  文
陳品洋犯販賣第二級毒品罪，處有期徒刑壹年玖月。又犯藥事法
第八十三條第一項之轉讓禁藥罪，處有期徒刑參月。應執行有期
徒刑壹年拾壹月。緩刑伍年，緩刑期間付保護管束，並應於本判
決確定之日起參年內向公庫支付新臺幣伍拾萬元，及參加臺灣桃
園地方檢察署所舉辦之法治教育貳場次。
未扣案犯罪所得新臺幣伍佰元，沒收，於全部或一部不能沒收或
不宜執行沒收時，追徵其價額。
    犯罪事實
一、陳品洋明知甲基安非他命係毒品危害防制條例第2條第2項第
    2款所列管之第二級毒品，不得非法販賣，竟意圖營利，基
    於販賣第二級毒品之故意，於民國109年12月16日晚間10時
    許，在桃園市○○區○○街00號住處，以新臺幣（下同）500元
    之代價，將1包重量約0.3公克之甲基安非他命販賣予VONGPR
    ASERT WUTHIPHONG（中文姓名：周永逸；泰國籍，以下稱周
    永逸）1次。
二、陳品洋明知甲基安非他命係毒品危害防制條例第2條第2項第
    2款所列管之第二級毒品，亦屬行政院衛生署公告列為禁藥
    管理，屬藥事法所稱之禁藥，不得非法轉讓，竟基於轉讓禁
    藥即第二級毒品甲基安非他命之故意，於109年12月21日下
    午3時許，在上址住處3樓，將第二級毒品甲基安非他命約0.
    3公克無償轉讓予CHAIMONGKHON PHANSANIT（中文姓名：蔡
    孟宏；泰國籍，以下稱蔡孟宏）施用1次。
    理  由
壹、證據能力部分：
    本判決所引用為判斷基礎之下列證據，關於傳聞供述證據，
    檢察官、被告陳品洋、辯護人於審判程序中均同意作為證據
    使用，本院審酌該等證據作成時情況，並無違法或不當取證
    ，亦無顯不可信，而認為適當，均有證據能力；非供述證據
    ，均依法定程序取得，經合法調查程序，與待證事實間復具
    相當關聯性，無不得為證據情形，依同法第158條之4規定反
    面解釋，亦具證據能力。
貳、實體部分：
一、上開犯罪事實，業據被告於警詢、偵訊及本院審理時坦承不
    諱（偵37471號卷㈠17頁，偵37471號卷㈡6-7頁，本院卷109頁
    ），核與證人周永逸、蔡孟宏於警詢及偵訊時證述情節相符
    （偵19284號卷35頁，偵37471號卷㈠75-76頁，偵37471號卷㈡
    208、215-217頁），是被告自白核與事實相符，應堪採信。
    甲基安非他命乃第二級毒品，不論是持有、施用、轉讓、販
    賣等行為，均涉及犯罪，一旦遭查獲，均面臨嚴峻重罰，衡
    諸常情，毒品量微價昂，販賣者若無利可圖，豈願甘冒重典
    行事，況被告於警詢及偵訊供稱：我自開始販賣毒品起，毒
    品來源都是吳的桑提供的，他以每1.2公克價格新臺幣250 0
    元販售予我，我再分裝成6小包，以每包新臺幣500之價格售
    出等語（偵37471號卷㈠16頁，偵37471號卷㈡7頁），顯見被
    告本案販賣第二級毒品犯行，主觀上確有營利之意圖至明。
    綜上，被告上開販賣第二級毒品、轉讓禁藥等犯行，事證明
    確，應依法論科。
二、論罪科刑：
  ㈠被告所為上開轉讓甲基安非他命之行為，同時該當於藥事法
    第83條第1 項轉讓禁藥罪、毒品危害防制條例第8條第2項轉
    讓第二級毒品罪，因轉讓數量未達淨重10公克以上，且係將
    甲基安非他命轉讓予成年人，而無毒品危害防制條例第8條
    第6項、第9條之加重事由，依重法優於輕法之法理，自應優
    先適用較重之藥事法第83條第1項之轉讓禁藥罪論處（最高
    法院109年度台上大字第1089號裁定意旨參照）。故核被告
    就犯罪事實一所為，係犯毒品危害防制條例第4條第2項之販
    賣第二級毒品罪；就犯罪事實二所為，係犯藥事法第83條第
    1項之轉讓禁藥罪。
  ㈡被告於販賣前所持有第二級毒品之低度行為，為販賣之高度
    行為所吸收，不另論罪。被告轉讓第二級毒品之行為已依藥
    事法轉讓禁藥罪加以處罰，依法律適用完整性之法理，其轉
    讓前低度之持有行為自不得再行割裂適用毒品危害防制條例
    加以處罰，而藥事法對於持有禁藥之行為既未設有處罰規定
    ，基於法律適用完整性之法理，即不另論罪。被告所犯販賣
    第二級毒品罪及轉讓禁藥罪2罪間，犯意有別，行為互殊，
    應分論併罰。
  ㈢被告所犯販賣第二級毒品罪及轉讓禁藥罪，於偵查及本院審
    理時均坦承不諱，均應依毒品危害防制條例第17條第2項規
    定減輕其刑（最高法院109年度台上大字第4243號裁定意旨
    參照）。
　㈣被告於警詢及偵訊時供稱其販賣及轉讓毒品來源為同案被告
    吳的桑，經桃園市政府警察局大園分局警察及臺灣桃園地方
    檢察署檢察官循線拘提而查獲吳的桑，有臺灣桃園地方檢察
    署111 年4 月8 日桃檢維知110 偵18386 字第1119038951號
    函及桃園市政府警察局大園分局111 年4 月19日園警分刑字
    第1110011701號函在卷可稽（本院卷159-163頁），足見被
    告確有供出毒品來源，因而查獲其他正犯之情事，被告上述
    販賣第二級毒品及轉讓禁藥等犯行，均符合毒品危害防制條
    例第17條第1項所規定減輕其刑之要件（最高法院111年度台
    上字第552號判決意旨參照），惟綜觀被告之犯罪情節、犯
    罪所生之危害等情狀，本院認尚不足以免除其刑，爰就被告
    所犯販賣第二級毒品罪及轉讓禁藥罪，均依法減輕其刑，並
    依法遞減。
  ㈤被告所犯販賣第二級毒品罪，法定刑為10年以上有期徒刑，
    得併科新臺幣1500萬元以下罰金，另被告所犯轉讓禁藥罪，
    為法定刑為7年以下有期徒刑，上開2罪均經本院依毒品危害
    防制條例第17條第1項、第2項規定遞減其刑，減刑後之刑度
    已與被告所犯之罪行相當，並無情輕法重之情，辯護人請求
    依刑法第59條酌減其刑等語，並無理由。
　㈥審酌被告明知政府對於毒品之危害性廣為宣導，對於毒品之
    危害及販賣及轉讓毒品之違法性，應有明確之認識，猶無視
    法令禁制，為牟一己之私利，竟販賣第二級毒品，又任意轉
    讓甲基安非他命之禁藥予他人施用，助長毒品、禁藥氾濫之
    風，並危害他人身心健康及社會秩序，孳生社會犯罪問題。
    兼衡被告於偵查及本院審理中對於上開犯行均坦承不諱之犯
    後態度，復斟酌被告取得、販賣、轉讓甲基安非他命之犯罪
    動機、目的，各次販毒所得，及其各次販賣、轉讓甲基安非
    他命之重量、數量、手段，暨衡酌被告前未有犯毒品危害防
    制條例之罪為法院判處罪刑之紀錄，有臺灣高等法院被告前
    案紀錄表存卷可查，素行尚可，並參酌被告自述學歷為大學
    肄業，經濟狀況小康等家庭生活經濟狀況等一切情狀，分別
    就販賣第二級毒品罪、轉讓禁藥罪量處主文欄所示主刑，並
    參酌被告所犯上開2罪之犯罪手段、模式、犯罪時間、行為
    次數及對象等個別非難評價後，定其應執行刑如主文所示。
  ㈦被告未曾因故意犯罪受有期徒刑以上之宣告，此有臺灣高等
    法院被告前案紀錄表在卷可稽，且被告犯後迭於警詢、偵查
    、本院準備程序及審理時均對上揭犯罪事實坦承不諱，並有
    供出毒品來源查獲其他正犯，犯後態度良好，堪認具有悔意
    。復審酌被告目前已有正當工作，係因脊椎疾病而留職停薪
    ，有在職證明書及龍群骨科診所診斷證明書在卷可佐（本院
    卷93-97、209頁），且其父甫於111年4月3日死亡，有相驗
    屍體證明書在卷可稽（本院卷205頁），本院信其經此偵審
    程序及刑之宣告後，應能知所警惕而無再犯之虞，為使其能
    有效回歸社會，重新掌握人生，並考量其生活、工作及家庭
    經濟狀況，本院認為上開對被告所宣告之刑以暫不執行為適
    當，爰依刑法第74條第1項第1款規定，宣告緩刑5年，以啟
    自新。又為使被告深切反省，具備正確法治觀念，並預防再
    犯，本院認亦應課予一定條件之緩刑負擔，令其能從中深切
    記取教訓，考量被告所犯販賣第二級毒品罪及轉讓禁藥罪之
    罪質、法益侵害程度、被告之經濟能力及比例原則等因素，
    依刑法第74條第2項第4款、第8款規定，諭知被告應於本判
    決確定後3年內，向公庫支付新臺幣50萬元，並參加臺灣桃
    園地方檢察署所舉辦之法治教育2 場次，以強化法治概念，
    避免再犯，冀能使被告確實明瞭其行為所造成之危害，並培
    養正確法治觀念，併依刑法第93條第1項第2款規定，宣告於
    緩刑期間付保護管束。倘被告違反上開應行負擔之事項且情
    節重大，依刑法第75條之1第1項第4款規定，其緩刑宣告仍
    得由檢察官向本院聲請撤銷，併此指明。
三、沒收：
  ㈠被告販賣第二級毒品之犯罪所得500元，雖未扣案，仍應依刑
    法第38條之1第1項前段、第3項規定宣告沒收，於全部或一
    部不能沒收或不宜執行沒收時，追徵其價額。
  ㈡至被告所有而於上開住處3樓前側房間為警扣案之夾鏈袋2包
    、磅秤1台、IPHONE SE手機1具（搭配門號0000000000號SIM
    卡1張）（桃園市政府警察局大園分局扣押物品清單編號10
    、11、17所示扣案物，偵19284號卷208-209頁），被告業於
    本院審理時否認有用於其本案所犯販賣第二級毒品罪、轉讓
    禁藥罪等語（本院卷188-189頁），且證人周永逸及蔡孟宏
    也未證稱被告有使用上開扣案物用以分裝、量秤或聯繫本案
    販賣及轉讓第二級毒品等語，故難認上開扣案物為供被告犯
    本案販賣第二級毒品、轉讓禁藥等犯行所用之物，自無庸宣
    告沒收，公訴意旨聲請宣告沒收上開扣案物，並無理由。
  ㈢至其餘扣案物尚乏證據證明與被告本案販賣第二級毒品及轉
    讓禁藥犯行有關，且檢察官亦未聲請宣告沒收，故不於本案
    併予宣告沒收。　
據上論斷，應依刑事訴訟法第299條第1項前段，判決如主文。
本案經檢察官王晴怡提起公訴，檢察官劉建良到庭執行職務。
中　　華　　民　　國　　111 　年　　6 　　月　　30　　日
                  刑事第十一庭  審判長法  官  潘政宏
　　　　　　　　　　　　　　　　　　  法  官  翁健剛
　　　　　　　　　　　　　　　　　　  法  官  林育駿
以上正本證明與原本無異。
如不服本判決應於收受判決後20日內向本院提出上訴書狀，並應
敘述具體理由。其未敘述上訴理由者，應於上訴期間屆滿後20日
內向本院補提理由書(均須按他造當事人之人數附繕本)「切勿逕
送上級法院」。 
        　　　　　　　　　　　　　　　書記官　翁珮華
中　　華　　民　　國　　111 　年　　6 　　月　　30　　日
附錄本案論罪科刑法條：
毒品危害防制條例第4條
製造、運輸、販賣第一級毒品者，處死刑或無期徒刑；處無期徒
刑者，得併科新臺幣3千萬元以下罰金。
製造、運輸、販賣第二級毒品者，處無期徒刑或10年以上有期徒
刑，得併科新臺幣1千5百萬元以下罰金。
製造、運輸、販賣第三級毒品者，處7年以上有期徒刑，得併科
新臺幣1千萬元以下罰金。
製造、運輸、販賣第四級毒品者，處5年以上12年以下有期徒刑
，得併科新臺幣5百萬元以下罰金。
製造、運輸、販賣專供製造或施用毒品之器具者，處1年以上7年
以下有期徒刑，得併科新臺幣1百50萬元以下罰金。
前五項之未遂犯罰之。
毒品危害防制條例第8條
轉讓第一級毒品者，處1年以上7年以下有期徒刑，得併科新臺幣
1百萬元以下罰金。
轉讓第二級毒品者，處6月以上5年以下有期徒刑，得併科新臺幣
70萬元以下罰金。
轉讓第三級毒品者，處3年以下有期徒刑，得併科新臺幣30萬元
以下罰金。
轉讓第四級毒品者，處1年以下有期徒刑，得併科新臺幣10萬元
以下罰金。
前四項之未遂犯罰之。
轉讓毒品達一定數量者，加重其刑至二分之一，其標準由行政院
定之。
藥事法第83條
明知為偽藥或禁藥，而販賣、供應、調劑、運送、寄藏、牙保、
轉讓或意圖販賣而陳列者，處7年以下有期徒刑，得併科新臺幣5
千萬元以下罰金。
犯前項之罪，因而致人於死者，處7年以上有期徒刑，得併科新
臺幣1億元以下罰金；致重傷者，處3年以上12年以下有期徒刑，
得併科新臺幣7千5百萬元以下罰金。
因過失犯第1項之罪者，處2年以下有期徒刑、拘役或科新臺幣5
百萬元以下罰金。
第1項之未遂犯罰之。